【裁判字號】    99,審易,15
【裁判日期】    990409
【裁判案由】    違反保護令
【裁判全文】
臺灣桃園地方法院刑事判決              99年度審易字第15號
公  訴  人  臺灣桃園地方法院檢察署檢察官
被      告  乙○○
上列被告因違反保護令案件，經檢察官提起公訴（98年度偵字第
19119 號），本院判決如下：
    主  文
乙○○犯違反保護令罪，處有期徒刑月，如易科罰金，以新臺
幣壹仟元折算壹日；又犯違反保護令罪，處有期徒刑月，如易
科罰金，以新臺幣壹仟元折算壹日；應執行有期徒刑肆月，如易
科罰金，以新臺幣壹仟元折算壹日。
    事  實
一、乙○○與甲○○係夫妻，2 人間具有家庭暴力防治法第3 條
    第1 款所定之家庭成員關係，乙○○前因對甲○○為傷害及
    辱罵等家庭暴力行為，經甲○○向本院聲請民事通常保護令
    ，經本院於民國97年12月16日以97年度家護字第1311號裁定
    核發民事通常保護令，命乙○○不得對甲○○實施身體或精
    神上不法侵害之行為；保護令之有效期間為8 個月。詎乙○
    ○於97年12月間收受上開保護令後，竟即基於違反保護令之
    犯意，而於97年12月28日對甲○○為精神上不法之侵害，並
    經本院於98年5 月15日以98年度審簡字194 號案判決違反保
    護令罪，處有期徒刑4 月、緩刑3 年，且於98年6 月1 日確
    定在案。詎其於前揭判決判處緩刑期間，竟又基於違反保護
    令之犯意，(一)於上開保護令有效期間內之98年7 月19日22時
    30 分 許，在位於桃園縣楊梅鎮○○街2 之3 號之居處，與
    甲○○發生爭執，並以「妳出去給人玩死最好、垃圾、搞死
    你、幹」等語辱罵甲○○，而以此方式對甲○○實施精神上
    之不法侵害；(二)於上開保護令有效期間內之98年8 月7 日22
    時50 分 許，在上開居處，因其口袋內梳子遭甲○○拿走，
    心生不滿，竟以傷害甲○○之間接故意，以強硬手段搶回甲
    ○○握在手中之梳子，梳子因而在甲○○手中斷成3 截，並
    刺傷其手掌，左手肘亦遭抓傷（傷害部分，未據告訴），乙
    ○○以此方式對甲○○實施身體上之不法侵害，均違反前述
    通常保護令之限制事項。
二、案經甲○○告訴及桃園縣政府警察局楊梅分局報請臺灣桃園
    地方法院檢察署檢察官偵查起訴。
    理  由
壹、程序事項：
一、本案認定犯罪事實所引用之本案卷內所有卷證資料（包含文
    書證據、物證等證據），並無證據證明係公務員違背法定程
    序所取得，且被告於本院審理終結前就卷內所有之卷證資料
    之證據能力均表示無意見，又卷內之文書證據，亦無刑事訴
    訟法第159 條之4 之顯有不可信之情況與不得作為證據之情
    形，則依刑事訴訟法第159 條之5 之規定，本案認定犯罪事
    實所引用之本案卷證所有文書證據、物證等證據，均有證據
    能力。
貳、實體事項：
一、訊據被告乙○○固不否認有說上開言詞及動手搶回梳子之行
    為，惟矢口否認有何違反保護令之犯行，分別辯稱：伊不能
    確定錄音內容是何時所講；伊只是想要拿回梳子，沒有想要
    傷害被害人甲○○云云。經查：
  (一)本院97年度家護字第1311號民事通常保護令業經被告收受並
    明瞭其內容意義，此據其於本院審理中陳述明確，並有上開
    民事通常保護令正本、送達證書各1 份附卷可稽。被告有於
    前揭時、地，辱罵及使被害人受傷而2 次違反保護令之行為
    ，除據被害人於警詢、檢察官訊問及本院準備程序中指述明
    確外，復有98年7 月19日錄音光碟1 片、譯文1 份及被害人
    受傷照片6 張附卷可佐，被告犯行已堪認定。
  (二)被告雖辯稱不確定錄音內容是何時所講，然其於偵查中即已
    坦承該段對話內容確係於系爭保護核發以後所講（參偵卷第
    19頁之偵訊筆錄），況復有上開98年7 月19日之錄音光碟及
    譯文可查，被告所稱自屬空言辯解之詞，無足採信。再按行
    為人對於構成犯罪之事實，預見其發生而其發生並不違背其
    本意者，以故意論，刑法第13條第2 項定有明文。查梳子乃
    由質地硬、脆之物質構成，一旦斷裂，將形成尖銳、鋒利之
    斷口，衡諸常情梳子於緊握之手掌中斷裂時，其斷口極易造
    成手掌之傷害，此外，於強力拉扯中如用力過猛，亦會造成
    身體瘀傷之結果，均應為被告客觀上所能預見，被告為智識
    健全之成年人，對此自不得諉為不知，詎其因心生不滿，執
    意以強力搶回梳子，縱因此造成被害人受傷亦在所不惜，果
    然於強搶拉扯中，造成被害人手掌遭梳子斷口刺傷、左手肘
    亦因拉扯而有瘀傷，是被告對於使被害人受傷之結果具有傷
    害之間接故意自明，從而其上開所辯，洵屬事後卸責之詞，
    無足採信。縱上，被告前開所辯，均無可採，其因實施家庭
    暴力，應負違反保護令之罪責甚明，自均應依法論科。
二、核被告所為，均係犯家庭暴力防治法第61條第1 款之違反保
    護令罪。被告2 次違反保護令之犯行，犯意各別、行為互殊
    ，應分論併罰。爰審酌被告前已因違反保護令罪，經本院以
    98年度審簡字第194 號判決判處有期徒刑4 月，緩刑3 年確
    定，此可參卷附之臺灣高等法院被告全國前案紀錄表，然其
    竟不知悔悟，復於緩刑期間內再犯本案，素行非佳，且其與
    被害人既係夫妻關係，自應相惜相敬、齊心戮力，縱然家計
    上或生活上存有壓力，亦該適度溝通、相互扶持，不得為發
    洩自身壓力即以暴力相向，惟其卻對被害人施以上開精神及
    身體暴力，對被害人身心之影響非微，且犯後否認犯罪、態
    度不佳，檢察官請求從重量刑，暨被害人曾於本院準備程序
    中表示不願見被告入監、失去工作等一切情狀，分別量處如
    主文所示之刑，並諭知易科罰金之折算標準，暨定其應執行
    之刑，再諭知易科罰金之折算標準，以示儆懲。
據上論斷，應依刑事訴訟法第299 條第1 項前段，家庭暴力防治
法第61條第1 款，刑法第11條前段、第41條第1 項前段、第8 項
、第51條第5 款，判決如主文。
本案經檢察官丁俊成到庭執行職務。
中    華    民    國    99    年    4     月    9     日
                      刑事庭  法  官  林靜梅
以上正本證明與原本無異。
如不服本判決應於收受判決後10日內向本院提出上訴書狀，並應
敘述具體理由。其未敘述上訴理由者，應於上訴期間屆滿後20日
內向本院補提理由書( 均須按他造當事人之人數附繕本) 「切勿
逕送上級法院」。
                              書記官  施春祝
中    華    民    國    99    年    4     月    9     日
附錄論罪科刑依據之法條：
家庭暴力防治法第61條
違反法院依第14條第1 項、第16條第3 項所為之下列裁定者，為
本法所稱違反保護令罪，處3 年以下有期徒刑、拘役或科或併科
新臺幣10萬元以下罰金：
一、禁止實施家庭暴力。
二、禁止騷擾、接觸、跟蹤、通話、通信或其他非必要之聯絡行
    為。
三、遷出住居所。
四、遠離住居所、工作場所、學校或其他特定場所。
五、完成加害人處遇計畫。

司法院資訊處製作；財團法人民間司法改革基金會備份。
